臺灣高等法院臺中分院刑事判決　　　　　　　　　九十三年度上訴字第一六六一號
　　上　訴　人
　　即　被　告　甲○○
右上訴人因偽造文書案件，不服臺灣彰化地方法院九十三年度訴字第八九一號中華民
國九十三年八月十二日第一審判決（起訴案號：臺灣彰化地方法院檢察署九十三年度
偵字第三一三一號），提起上訴，本院判決如左：
      主  文
上訴駁回。
    事實及理由
一、本案經本院審理結果，認第一審判決認事用法及量刑均無不當，應予維持，除原
    審判決第二頁第一行至第二行及第四頁第二行至第三行所記載被告「入監執行後
    ，於九十二年五月二十八日執行完畢」等字，應更正為「入監執行後，本應於九
    十二年五月二十八日執行完畢，惟於同年四月三十日縮刑期滿執行完畢」外，其
    餘並引用第一審判決書記載之事實、證據及理由（如附件）。
二、上訴人即被告（下稱被告）甲○○上訴意旨略稱：伊僅在交通違規單上偽簽「甲
    ○○」三個字，原審就判伊五個月，實在太重云云。經查量刑輕重係屬事實審法
    院得依職權自由裁量之事項，苟已斟酌刑法第五十七條各款所列情狀而未逾越法
    定刑度，不得遽指為違法（最高法院七十二年度台上字第六六九六號、七十五年
    度台上字第七０三三號判例要旨參照）。且在同一犯罪事實與情節，如別無其他
    加重或減輕之原因，下級審量定之刑，亦無過重或失輕之不當情形，則上級審法
    院對下級審法院之職權行使，原則上應予尊重。原審審酌被告冒用他人名義簽名
    受領交通罰單，對於被害人造成莫大困擾，且混淆警察機關對於交通違規事件管
    理之正確性，所生危害不容輕忽，惟被告已坦承犯行，犯後態度尚稱良好，及其
    犯罪動機、目的、手段等一切情狀，量處被告有期徒刑五月，並諭知易科罰金之
    折算標準，及將被告於彰化縣警察局彰警交字第Ｉ00000000號舉發違反
    道路交通管理事件通知單之移送聯「收受通知聯者簽章」欄內，及該通知單迴覆
    聯、存根聯上偽造「乙○○」之署押共三枚，宣告沒收。經核其量刑並無任何違
    法或不當之處，依前開說明，上訴人不得任意指為不當。被告上訴意旨認原審量
    刑過重云云，自不足取。其上訴為無理由，應予駁回。
三、據上論斷，應依刑事訴訟法第三百七十三條、第三百六十八條，判決如主文。
本案經檢察官丙○○到庭執行職務。
中      華      民      國      九十三   年      十二    月     一      日
                                    臺灣高等法院臺中分院刑事第八庭
                                          審判長法  官  羅  得  村
                                                法  官  劉  榮  服
                                                法  官  巫  政  松
右正本證明與原本無異。
如不服本判決應於收受送達後十日內向本院提出上訴書狀，其未敘述上訴之理由者並
得於提起上訴後十日內向本院補提理由書（均須按他造當事人之人數附繕本）。
                                                書記官  許  麗  花
中      華      民      國      九十三   年      十二     月     二     日
附件：
臺灣彰化地方法院刑事判決                          九十三年度訴字第八九一號
    公  訴  人  臺灣彰化地方法院檢察署檢察官
    被      告  甲○○
右列被告因偽造文書等案件，經檢察官聲請簡易判決處刑（九十三年度偵字第三一三
一號），本院彰化簡易庭認有刑事訴訟法第四百五十一條之一第四項但書之情形，簽
由本院改依通常程序審理，再經本院認有刑事訴訟法第二百七十三條之一第一項之情
形，改依簡式審判程序判決如左：
        主  文
甲○○行使偽造私文書，足以生損害於公眾及他人，累犯，處有期徒刑伍月，如易科
罰金，以參佰元折算壹日。
彰化縣警察局彰警交字第Ｉ00000000號舉發違反道路交通管理事件通知單移
送聯「收受通知聯者簽章」欄內，及該通知單迴覆聯、存根聯上甲○○偽造「乙○○
」之署押共參枚均沒收。
        事  實
一、甲○○有違反麻醉藥品管理條例、肅清煙毒條例、毒品危害防制條例、竊盜等前
    科，最後一次於民國八十九年十一月間因違反毒品危害防制條例案件，經本院於
    九十年六月三日判處有期徒刑九月確定，入監執行後，於九十二年五月二十八日
    執行完畢。仍不知警惕，復於九十三年四月十六日十九時二十六分許，駕駛車牌
    碼ＤＶ－五四五九號自用小客車，行經彰化縣彰化市○○路與長發街口時，因用
    車期間行駛道路，使用手持式行動電話進行撥接違規經執勤員警攔檢稽查，詎甲
    ○○因之前曾數次遭舉發交通違規，害怕家人責罵，竟冒用其兄乙○○之名義，
    在彰化縣警察局彰警交字第Ｉ00000000號舉發違反道路交通管理事件通
    知單之移送聯「收受通知聯者簽章」欄內，偽造「乙○○」之署押（該通知單具
    複寫功能，上開署押即複寫於迴覆聯及存根聯上），再交還予執勤員警收執而行
    使之，以表示其確為乙○○本人並已領收前揭通知單，足生損害於乙○○本人及
    警察機關對於違規交通事件管理之正確性，嗣為警當場識破而查獲。
二、案經彰化縣警察局彰化分局報請臺灣彰化地方法院檢察署檢察官偵查聲請簡易判
    決處刑，本院彰化簡易庭認有刑事訴訟法第四百五十一條之一第四項但書之情形
    ，改依通常程序審理，再經本院認有刑事訴訟法第二百七十三條之一第一項之情
    形，改依簡式審判程序審理。
        理  由
一、按檢察官聲請以簡易判決處刑之案件，經法院認有第四百五十一條之一第四項但
    書之情形者，應適用通常程序審判之；除被告所犯為死刑、無期徒刑、最輕本刑
    為三年以上有期徒刑之罪或高等法院管轄第一審案件者外，於前條第一項程序進
    行中，被告先就被訴事實為有罪之陳述時，審判長得告知被告簡式審判程序之旨
    ，並聽取當事人、代理人、辯護人及輔佐人之意見後，裁定進行簡式審判程序；
    除簡式審判程序及簡易程序案件外，第一審應行合議審判，刑事訴訟法第四百五
    十二條、第二百七十三條之一第一項、第二百八十四條之一分別定有明文。本件
    原經檢察官向本院聲請簡易判決處刑，經本院彰化簡易庭認有刑事訴訟法第四百
    五十一條之一第四項但書之情形，而簽由本院改依通常程序審理。又本件被告甲
    ○○所涉係死刑、無期徒刑、最輕本刑為三年以上有期徒刑之罪或高等法院管轄
    第一審案件以外之罪，並於本院行準備程序時就被訴事實為有罪之陳述，本院合
    議庭依前揭規定，經評議結果，裁定改由一名法官獨任行簡式審判程序，先予敘
    明。
二、右揭犯罪事實，業據被告甲○○於警詢、偵查中及本院審理時均坦承不諱。核與
    被害人乙○○於本院審理時之指述情節相符。此外，復有彰化縣警察局彰警交字
    第Ｉ00000000號舉發違反道路交通管理事件通知單附卷可稽（附於警訊
    卷）。足徵被告之自白與事實相符，本件事證已臻明確，被告犯行堪以認定。
二、按被告甲○○在違反道路交通管理事件通知單移送聯之「收受通知聯者簽章」欄
    內偽簽「乙○○」姓名，自不待依據習慣或特約，單從形式上觀察，即足以知悉
    即係表示由乙○○出具領收通知聯之證明，當然屬於刑法第二百十條所稱之私文
    書（最高法院八十三年台上字第六六三一號判例參照）。其於偽造他人署押後，
    復將該通知單各聯交回警員處理，顯然對各該文書之內容有所主張，並足生損害
    於乙○○本人權益及警察機關對於違規交通事件管理之正確性。核其所為，係犯
    刑法第二百十六條、第二百十條之行使偽造私文書罪。被告偽造署押為偽造私文
    書之部分行為，偽造私文書之低度行為又為行使之高度行為所吸收，均不另論罪
    。又被告曾於八十九年十一月間因違反毒品危害防制條例案件，經本院於九十年
    六月三日判處有期徒刑九月確定，入監執行後，於九十二年五月二十八日執行完
    畢，有臺灣高等法院被告全國前案紀錄表及台灣彰化地方法院檢察署刑案資料查
    註紀錄表在卷可按，其於有期徒刑執行完畢後，五年以內再犯有期徒刑以上之本
    罪，為累犯，應依刑法第四十七條之規定加重其刑。爰審酌被告冒用他人名義簽
    名受領交通罰單，對於被害人造成莫大困擾，且混淆警察機關對於交通違規事件
    管理之正確性，所生危害不容輕忽，惟被告於警詢、偵查中及本院審理期間均能
    坦承犯行，犯後態度尚稱良好，及其犯罪動機、目的、手段等一切情狀，量處如
    主文所示之刑，併諭知易科罰金之折算標準，以示懲處。又被告於彰化縣警察局
    彰警交字第Ｉ00000000號舉發違反道路交通管理事件通知單之移送聯「
    收受通知聯者簽章」欄內，及該通知單迴覆聯、存根聯上偽造「乙○○」之署押
    共三枚，均依刑法第二百十九條之規定，宣告沒收。
據上論斷，應依刑事訴訟法第四百五十二條、第二百七十三條之一第一項、第二百九
十九條第一項前段，刑法第二百十六條、第二百十條、第四十七條、第四十一條第一
項前段、第二百十九條，罰金罰鍰提高標準條例第二條，判決如主文。
本案經檢察官黃玉琪到庭執行職務。
中      華      民      國      九十三      年      八    月    十二    日
                                臺灣彰化地方法院刑事第一庭
                                    法      官  陳  秋  錦
右正本證明與原本無異。
如不服本判決，應於判決送達後十日內，向本院提出上訴狀（須附繕本）。
告訴人或被害人對於判決如有不服具備理由請求檢察官上訴者，其上訴期間之計算係
以檢察官收受判決正本之日期為準。
                                    法院書記官  于  淑  真
中      華      民      國      九十三      年      八月    十二    日
刑法第二百十六條
行使第二百十條至第二百十五條之文書者，依偽造、變造文書或登載不實事項或使登
載不實事項之規定處斷。
刑法第二百十條
偽造、變造私文書，足以生損害於公眾或他人者，處五年以下有期徒刑。
刑法第二百十九條
偽造之印章、印文或署押，不問屬於犯人與否，沒收之。
